【裁判字號】    95,易,1348
【裁判日期】    951110
【裁判案由】    竊盜
【裁判全文】
臺灣板橋地方法院刑事判決              95年度易字第1348號
公  訴  人  臺灣板橋地方法院檢察署檢察官
被      告  甲○○
上列被告因竊盜案件，經檢察官提起公訴（九十五年度偵字第一
五三八四號）及移送併辦（九十五年度偵字第一八五○三號、第
一五四二四號），被告就被訴事實為有罪陳述，本院改行簡式審
判程序審理，判決如下：
    主  文
甲○○連續竊盜，累犯，處有期徒刑壹年。
    事  實
一、甲○○曾於民國九十四年六月間因竊盜案件，經本院以九十
    四年度簡上字第一三三號判決判處有期徒刑四月確定，於九
    十五年五月四日執行完畢。猶不思悔改，基於意圖為自己不
    法所有之概括犯意，自九十五年五月二十日起至九十五年六
    月二十二日止，連續在臺北縣新莊市○○路、民安路及建福
    路等處，以徒手將置於上址乙○○、丙○○、黃龍隆及簡顯
    彰等人所有之熱水器冷熱水管螺絲鬆動拔除之方式竊取該等
    熱水器，嗣分別為警於同年五月三十一日下午六時二十五分
    許在臺北縣新莊市○○路一二五巷二十號前、同年六月二十
    日上午十一時四十分許在臺北縣新莊市○○路一七四號前及
    同年六月二十二日下午六時三十分許在臺北縣新莊市○○路
    五十九巷三十九號前查獲（犯罪時間、地點及手法詳附表）
    。
二、案經臺北縣政府警察局新莊分局移送臺灣板橋地方法院檢察
    署檢察官偵查起訴，本院改行簡式審判程序審理。
    理  由
一、訊據被告甲○○對於上揭竊盜犯行均坦承不諱，核與告訴人
    乙○○、丙○○、黃龍隆及簡顯彰於警詢時之指述相符合，
    並有卷附臺北縣政府警察局新莊分局贓證物認領保管單、贓
    物領具可按，復有現場照片八幀、里設道路監視器翻拍照片
    二紙可稽，被告自白與事實相符，本件事證已甚明確，被告
    犯行堪以認定，應依法論科。
二、核被告所為，係犯刑法第三百二十條第一項之竊盜罪。併辦
    意旨書雖認被告於九十五年五月二十日、二十四日行竊時有
    攜帶活動扳手之兇器為之，因認被告涉犯刑法第三百二十一
    條第一項第三款之加重竊盜罪嫌云云，惟查，被告於本院審
    理時否認竊盜時有攜帶活動板手之工具，辯稱：均係以徒手
    將熱水器上冷熱水管螺絲鬆動拔除之方式竊取之等語，本院
    審閱如附表所示之竊盜犯行，被告或於竊盜後隨即為警查獲
    、或在侵入住宅後尚未著手行竊時即遭警查獲，若確以攜帶
    活動扳手行竊，為何均未查得被告身上或行竊處所有活動扳
    手之工具，被告所辯應非子虛，故不能僅以被告在警詢中之
    自白即認被告有攜帶兇器竊盜之犯行，併辦意旨所載（九十
    五年度偵字第一八五○五號）即有誤會，應予敘明。按被告
    行為後，刑法第五十六條業經修正刪除，於九十四年二月二
    日經總統公布，並自九十五年七月一日起施行，亦即被告基
    於概括犯意所為之數行為，自九十五年七月一日起已不再成
    立連續犯而得論以一罪，而應依具體行為之性質論罪。查被
    告如附表所示之四次竊盜犯行，犯罪時間均發生於修法施行
    之前，被告所為之各次行為，時間、地點各均獨立，依修正
    前刑法第五十六條之規定，論以連續犯之一罪較修正後刑法
    論以數罪，對被告較為有利，依刑法第二條第一項前段之規
    定，自應適用修正前之刑法第五十六條之規定論以連續犯。
    是被告如附表所示之多次竊盜犯行，時間緊接，觸犯構成要
    件相同之罪名，顯係基於概括犯意，為連續犯，應依修正前
    刑法第五十六條之規定以一竊盜罪論處，並加重其刑。檢察
    官移送併辦事實，雖未載明於起訴書內，惟此部分事實，與
    業經起訴經本院判決有罪之事實，有裁判上一罪之連續犯關
    係，為起訴效力所及，本院自應併予審理。被告曾於九十四
    年六月間因竊盜案件，經本院以九十四年度簡上字第一三三
    號判決判處有期徒刑四月確定，於九十五年五月四日執行完
    畢，此有臺灣高等法院被告前案紀錄表一份在卷可稽，被告
    於五年以內，故意再犯本件最重本刑為有期徒刑以上之罪，
    被告行為後九十四年二月二日修正公布，並於九十五年七月
    一日施行之刑法第四十七條，於第一項修訂累犯以出於故意
    再犯者為限，第二項增訂強制工作免其執行或執行完畢後再
    犯之擬制累犯規定，刑法累犯之規定已有變更，惟不論依修
    正前之刑法第四十七條，或修正後之刑法第四十七條第一項
    之規定，本件被告均構成累犯，並無有利不利之差別，依修
    正後之刑法第二條第一項前段之規定，自應適用被告行為時
    即修正前之刑法第四十七條之規定論以累犯，依法加重其刑
    ，並遞加重之。爰審酌被告甫執行有期徒刑完畢，即一再犯
    竊盜罪，顯見短期刑之執行對之無法發揮教化作用，所犯竊
    盜犯行，造成新莊地區人民生活之困擾及財物損害，雖竊得
    之財物每次僅五千元左右，但一再犯罪，顯然無視法律及犯
    罪後態度良好等一切情狀，量處如主文所示之刑，以資懲儆
    。
三、按判決應宣示之，但不經言詞辯論之判決，不在此限，刑事
    訴訟法第二百二十四條第一項定有明文；又裁判制作裁判書
    者，除有特別規定外，應以判決正本送達於當事人、代理人
    、辯護人及其他受裁判之人，同法第二百二十七條第一項亦
    著有規定。是裁判宣示或送達於當事人、代理人、辯護人或
    其他受裁判之人時，始對外發生裁判之效力，如裁判未經宣
    示復未送達者，則對外尚不發生效力，自無拘束力可言，最
    高法院八十二年度台非字第三一一號刑事判決要旨參照（載
    最高法院刑事裁判書彙編第十三期第三三二頁）。依同法第
    四百五十五條之規定，書記官接受簡易判決原本後，應立即
    制作正本送達於當事人，從而刑事簡易案件之判決，既未經
    宣示，該判決自應以正本送達於當事人時，始對外發生效力
    ，則地方法院依簡易程序判決後，因未上訴而確定，其判決
    確定既判力對於時間效力之範圍，應以判決正本送達時為準
    （此有八十六年度臺灣高等法院暨所屬法院法律座談會決議
    足資參照，見八十七年六月版、第三六五－三六八頁）。經
    查，被告曾於九十五年四月間因竊盜案件，經本院以九十五
    年度簡字第一九○○號判決判處有期徒刑六月，如易科罰金
    以三百元折算一日確定，該判決正本並於九十五年五月十五
    日寄存送達（被告前因竊盜案件執行至九十五年五月五日始
    出監，此有臺灣高等法院在監在押全國紀錄表足稽。）於被
    告之戶籍地址即臺北縣新莊市○○路八七一巷九弄九之三號
    （四樓），此經本院調閱上揭判決全卷資料查證明確，上揭
    判決寄存送達發生效力之時間（刑事訴訟法第六十二條準用
    民事訴訟法第一百三十八條第二項）為九十五年五月二十五
    日，揆之上揭說明，被告於九十五年五月二十日、二十四日
    所為竊盜犯行（附表編號一、二），即在本院九十五年度簡
    字第一九○○號判決之即判力效力時點內。惟查，被告經本
    院九十五年度簡字第一九○○號判決竊盜罪之行為時間為九
    十四年十二月二十七日，此有卷附臺灣板橋地方法院九十五
    年度偵字第六二七八號聲請書足稽，被告此一竊盜犯行，距
    本件附表編號一、二之犯行，已經有五月餘，且期間被告因
    另案在監執行有期徒刑四月，至九十五年五月五日始因徒刑
    執行完畢出監，被告於出監後再犯竊盜罪行，所為即難認與
    上揭本院九十五年度簡字第一九○○號判決之竊盜犯行，係
    基於概括犯意為之，應為另行起意而為，既非屬裁判上一罪
    之連續犯關係，本院自應予以審理判決，附予敘明。
據上論斷，應依刑事訴訟法第二百七十三條之一第一項、第二百
九十九條第一項前段，刑法第二條第一項前段、修正前刑法第五
十六條、刑法第三百二十條第一項、修正前刑法第四十七條，刑
法施行法第一條之一，判決如主文。
本案經檢察官朱立豪到庭執行職務。
中    華    民    國    95    年    11    月    10    日
                 臺灣板橋地方法院刑事第十八庭
                              法  官  王綽光
以上正本證明與原本無異
如不服本判決應於送達後10日內向本院提出上訴狀
                              書記官  許清秋
中    華    民    國    95    年    11    月    11    日
附錄本案論罪科刑法條全文：
中華民國刑法第320條
（普通竊盜罪、竊佔罪）
意圖為自己或第三人不法之所有，而竊取他人之動產者，為竊盜
罪，處5年以下有期徒刑、拘役或5百元以下罰金。
意圖為自己或第三人不法之利益，而竊佔他人之不動產者，依前
項之規定處斷。
前二項之未遂犯罰之。


司法院資訊處製作；財團法人民間司法改革基金會備份。
